【裁判字號】    95,上易,1047
【裁判日期】    950731
【裁判案由】    侵占等
【裁判全文】
臺灣高等法院刑事判決                95年度上易字第1047號
上  訴  人
即  被  告  乙○○
上  訴  人
即  被  告  甲○○
上  一  人
選任辯護人  劉永良律師
上列上訴人即被告等因侵占等案件，不服臺灣臺北地方法院94年
度易字第1662號，中華民國95年3月31日第一審判決（起訴案號
：臺灣臺北法院檢察署94年度偵字第9120號），提起上訴，本院
判決如下：
    主  文
原判決關於乙○○背信及定執行刑部分及甲○○部分均撤銷。
乙○○連續為他人處理事務，意圖為第三人不法之利益，及損害
本人之利益，而為違背其任務之行為，處有期徒刑8月。
甲○○無罪。
    事  實
一、乙○○自民國93年4月間起，擔任設於臺北市○○○路○段25
    3號之武昌電化商品有限公司（下稱武昌公司）忠孝店店長
    職務，負責該分店之商品之保管及盤點，為從事業務之人。
    於94年1、2月間，東暉股份有限公司（下稱東暉公司）之甲
    ○○向乙○○詢問有關臺灣樂金（LG）電漿電視（以下簡稱
    LG 電漿電視）、三星牌電漿電視及國際牌液晶電視價格及
    調貨時，詎乙○○明知武昌公司所進之LG電漿電視42吋1台
    之價格為新台幣（下同）92312元，所進之三星牌電漿電視
    42吋一台之價格為92650元、國際牌液晶電視32吋1台之價格
    則為61600元，且明知武昌公司內部規定不得為其他同行調
    取商品（即不得將商品售予同行），復明知公司經銷電化商
    品可得之利潤、獎金並非店長所能取捨，竟為增加自己之業
    績之不法利益及基於損害武昌公司之利益之概括犯意，竟自
    將供貨廠商可能會依出貨量而計算之退佣（即台數獎金）自
    進價扣除，而向甲○○稱LG電漿電視42吋1台82000元、三星
    牌電漿電視42吋1台81000元、國際牌液晶電視32吋1台58500
    元，連續自93年11月間起，以武昌公司忠孝店之名義向供貨
    廠商進數位相機、攝影機、DVD影音播放機等電化商品，再
    以進價轉售予東暉公司（正確之送貨時間、商品種類及數量
    均因乙○○未製作配送單而無法確認）；待該些公司分別於
    如附表一所示之時間，將如附表一所示之電漿電視、液晶電
    視送至武昌公司忠孝店後，乙○○旋即於當日或翌日即請不
    知情之武昌公司忠孝店專屬之配送員陳昌吉、劉彥成或另二
    名不知情而真實姓名不詳之送貨員（僅送1台LG電漿電視42
    吋），將電視機送至台北市○○區○○路114號1樓東暉公司
    交予甲○○，先後共交付LG電漿電視42吋14台、三星牌電漿
    電視42吋2台、國際牌液晶電視32吋1台，使武昌公司因而無
    法獲取利潤而受有損害。乙○○為掩飾其違背公司規定而出
    貨與東暉公司之犯行，復基於在業務上文書填寫不實交易內
    容之概括犯意，連續在其自行或委請不知情之忠孝店之員工
    於其業務上製作之如附表一所示配送單、如附表二所示電子
    統一發票上，虛偽記載訂購人，並將配送單、統一發票交予
    武昌公司而行使，足以生損害於武昌公司及如附表一所示之
    訂購人，並待款項收訖，再將電子統一發票作廢，改開以東
    暉公司為買受人之三聯式統一發票予東暉公司。嗣武昌公司
    因經臺灣樂金公司某人員告知忠孝店有一次進貨LG電漿電視
    42吋10台之情形，武昌公司經過盤點及追蹤清查，並於94年
    4月26日調閱監視錄影帶，發現乙○○於94年4月20日晚上營
    業結束後有自行搬離上揭電漿電視之情形，經追問乙○○及
    報警處理，而循線查知上情。
二、案經武昌電化商品有限公司訴由臺北市政府警察局大安分局
    報請臺灣臺北地方法院檢察署檢察官偵查起訴。
    理  由
壹、被告乙○○部分：
一、訊之被告乙○○固就其自93年11月間起，因受東暉公司實際
    負責人甲○○之託，陸續以武昌公司忠孝店之名義向供貨廠
    商進數位相機、攝影機、DVD影音播放機等電化商品轉售予
    甲○○，並以武昌公司忠孝店之名義向臺灣樂金公司、三星
    電子公司、國際牌公司訂購電漿電視、液晶電視後，以LG
    電漿電視42吋1台82000元、三星牌電漿電視42吋1台81000元
    、國際牌液晶電視32吋1台58500元之價格轉售予甲○○，並
    先後製作如附表一、二、四、五所示之不實交易內容之配送
    單、統一發票之事實固不諱言，惟矢口否認有何背信之犯行
    並辯稱：公司立場跟我們立場或許不同，沒有明確公文告訴
    我們什麼事情不能做，且武昌公司向廠商進貨會有獎金，伊
    幫甲○○調上揭LG電漿電視、三星牌電漿電視及國際牌液晶
    電視，均是以扣除獎金後之價格調貨，並未低於公司向廠商
    進貨之成本云云。惟查：
（一）被告乙○○自91年11月24日起受僱於告訴人武昌公司，並
      自93年4月間起擔任武昌公司忠孝店店長，負責該分店商
      品保管及盤點之責一節，據被告自承在卷，核與證人即武
      昌公司管理事業部經理許瑋娟於原審審理時所證述之情節
      相符，並有武昌公司職員保證書在卷可查（見偵查卷第81
      、82頁），此部分自堪信屬實，是被告係從事業務之人要
      屬無疑。又被告乙○○自93年11月間起陸續向供貨廠商進
      數位相機、攝影機、DVD影音播放機等電化商品，再以進
      價轉售予被告甲○○一節，業據被告乙○○自承在卷，核
      與被告甲○○所坦承向被告調貨之情節相符；再被告乙○
      ○陸續向臺灣樂金公司、三星家電公司、國際牌公司訂購
      電漿電視、液晶電視，再以LG電漿電視42吋1台82000元（
      依被告甲○○所提出之收據記載，最後2台之價格為80000
      元）、三星牌電漿電視42吋1台81000元、國際牌液晶電視
      32 吋1台58500元賣予甲○○，而由武昌公司忠孝店專屬
      之配送員陳昌吉、劉彥成再送至台北市○○區○○路114
      號1樓東暉公司交予被告甲○○，先後共交付LG電漿電視
      42吋14 台（其中1台為被告乙○○委託另二名不知情而真
      實姓名不詳之送貨員運送）、三星牌電漿電視42吋2台、
      國際牌液晶電視32吋1台等情，亦據被告乙○○、甲○○
      自承在卷，證人陳昌吉、劉彥成二人於偵訊及原審審理時
      ，亦均證稱渠二人均依被告乙○○之指示，先後共運送LG
      電漿電視42吋共13台、三星牌電漿電視42吋2台、國際牌
      液晶電視32吋1台至台北市○○路東暉公司（見原審卷第
      58頁反面至第60頁反面），此外，並有被告甲○○所提出
      之付款單2紙及支票影本1紙在卷可稽（見偵查卷第144 、
      148、149頁）。次查，被告乙○○為隱瞞上揭替被告甲○
      ○調貨之行為，連續於附表一、二、四、五所示之時間，
      自行或使不知情之武昌公司忠孝店之員工，於其業務上作
      成之配送單、統一發票上登載不實之交易內容，並將登載
      不實之配送單、統一發票交予武昌公司而行使等情，業據
      被告乙○○於原審審理時自承在卷（見原審卷第44頁、本
      院95 年7月20日審判程序筆錄第2頁），並有告訴人武昌
      公司所提出之配送單15張、統一發票4張在卷可稽（見偵
      查卷第29至33頁、第85至95頁），堪認此等事實為真，足
      證被告乙○○確有於93年11月起至94年4月間陸續向供貨
      廠商進數位相機、攝影機、DVD影音播放機等電化商品，
      先後共交付LG電漿電視42吋14台、三星牌電漿電視42吋2
      台、國際牌液晶電視32吋1台再以進價轉售予甲○○，嗣
      為隱瞞上揭替被告甲○○調貨之行為，連續於附表一、二
      、四、五所示之時間，自行或使不知情之武昌公司忠孝店
      之員工，於其業務上作成之配送單、統一發票上登載不實
      之交易內容，並將登載不實之配送單、統一發票交予武昌
      公司而行使。
（二）被告乙○○雖否認有背信之犯行，並於本院審理時辯稱武
      昌公司沒有明確的公文告知什麼事情不能做，我們都是扣
      清獎金交易，這是我們之間進出貨的默契云云，惟被告乙
      ○○於原審審理時自承（並經具結作證）：知道公司規定
      不可以賣貨給同行（見原審卷第58頁），在其任職武昌公
      司忠孝店店長時，沒有其他廠商向忠孝店調過貨，調貨給
      東暉的價格是伊自己決定的，正常應該詢問公司，向LG出
      貨的獎金會由LG退給武昌公司，是直接退到公司帳戶中或
      在LG公司來請款時直接扣掉獎金的金額，伊用扣掉廠商獎
      金的價格出售，對公司而言是少了一筆收入，是違反公司
      的政策和利益，伊以這種方式出貨給東暉公司，站在武昌
      公司的立場或許是不允許等語（見原審卷第45頁反面至第
      49頁反面）；證人許瑋娟於原審審理時亦證稱：當原廠缺
      貨時，分店急需要貨品時，可以跟同行調貨，但公司禁止
      賣給同行，因為牽涉到同行信用問題，怕同行會倒帳，目
      前我們公司同意賣貨給其他的同行只有「挺仁公司」，起
      訴書附表單價上所列的價格就是公司成本價，這個價格是
      公開的，如果同行真的要調貨，價格一定會比武昌公司的
      進價高等語（見原審卷第55頁），又許瑋娟亦於原審審理
      時陳稱：每期的（獎金）狀況都不一樣，但這批（見附表
      三編號3）沒有獎金，我們確實1台付了92000元給LG（見
      原審卷第270頁），並有告訴人武昌公司所提出之應附帳
      款明細3張、台灣三星電子出具之武昌94年1月、3月及4月
      貨款明細表共3張、國際牌公司出具之月結帳銷售明細表1
      張等在卷可稽（見偵查卷第106至112頁）。足見武昌公司
      確有禁止將貨物售予同行之規定，被告乙○○所出售與被
      告甲○○之價格尚比武昌公司向廠商之進價低，要無疑義
      ；被告前述所辯無非為卸責之詞，顯無可採。再衡諸日常
      生活之經驗法則，告訴人武昌公司為連鎖之電器通路商，
      被告乙○○僅為武昌公司忠孝店店長，為單純之受僱人，
      被告乙○○本無權與供貨廠商商議經銷價格，對於武昌公
      司與供貨廠商間所約定之獎金項目及數額亦不知情，且其
      既明知公司規定不可以賣貨給同行，而其調貨給東暉的價
      格是自己決定，且未詢問過公司，其自不得逕以低於武昌
      公司規定之最低價格銷售商品，況被告乙○○銷售系爭商
      品與東暉公司亦低於武昌公司之進價，顯與常情有違。又
      依據商業交易之習慣，公司商品之成本通常均會在進價之
      上，因就武昌公司而言，商品成本除了進貨成本外，尚包
      括管銷成本及運費等，被告身為店長，亦當無法諉為不知
      。綜上所述，被告為武昌公司處理商品銷售之事務，明知
      武昌公司規定不得將貨品賣予同行，仍以原價或低於武昌
      公司向臺灣樂金公司、三星電子公司及國際牌公司等供貨
      廠商進貨之價格出貨予甲○○所實際負責之東暉公司，增
      加武昌公司之管銷費用，並使武昌公司虧損販出，顯已違
      背其任務，且造成武昌公司無法獲取獎金等利潤而受有損
      害，其所為顯已該當於刑法上之背信罪，至為灼然，被告
      乙○○前述伊係以扣除獎金之價格販售予東暉公司，並未
      低於公司成本價之所辯云云，顯係事後飾卸之詞，委無可
      採。
三、核被告乙○○之所為，係犯刑法第342條第1項之背信罪及刑
    法第216條、第215條之行使業務上登載不實罪。被告利用不
    知情之武昌公司忠孝店店員填寫不實之配送單，為間接正犯
    。公訴人以被告乙○○以低於市價之價格將上揭電漿電視、
    液晶電視出售予甲○○實際經營之東暉公司，係犯刑法第
    336條第2項之業務侵占罪，惟如上所述，被告乙○○係為增
    加自己之業績，違背其任務，以相同或低於武昌公司之進價
    將上揭商品出售予被告甲○○，其係犯刑法第342條第1項之
    背信罪，因其基本社會事實同一（即於前開時地違背公司規
    定，將產品之所有權移轉予東暉公司，並將部分款項據為己
    有，且侵占為背信之特別規定，起訴侵占自當然含有背信之
    性質，又侵占者為物品，其後不法處分，僅標的物不同，於
    社會事實則屬相同），爰依法變更起訴法條。被告乙○○行
    為後，刑法第56條連續犯、第55條牽連犯之規定，業於94年
    1月7日修正公布刪除，並於95年7月1日施行，則被告之犯行
    ，因行為後新法業已刪除連續犯之規定，此刪除雖非犯罪構
    成要件之變更，但顯已影響行為人刑罰之法律效果，自屬法
    律有變更，依新法第2條第1項規定，比較新、舊法結果，仍
    應適用較有利於被告之行為時法律即舊法論以連續犯（最高
    法院95年第8次刑事庭會議決議參照）。又行為後法律有變
    更者，依修正前刑法第2條第1項之規定，以適用裁判時法為
    原則，如行為時法有利於行為人，則例外適用行為時法；依
    修正後刑法第2條第1項規定，以適用行為時法為原則，惟如
    裁判時法有利於行為人，則例外的適用裁判時法。被告乙○
    ○先後所為數次背信之行為，因時間緊接，所犯為構成要件
    相同之罪，顯係基於概括之犯意反覆為之，為連續犯，均應
    依刑法第56條之規定，以一罪論，並分別加重其刑。本件被
    告所犯上開連續背信與連續行使業務上登載不實文書等2罪
    具有牽連犯之關係，依修正前即行為時之規定，應從一重之
    罪處斷；依修正後之刑法既已刪除牽連犯之規定，則所犯上
    述各罪應依數罪併罰之規定分論併罰。比較新舊法之規定，
    修正後之規定並非較有利於被告，依刑法第2條第1項之規定
    ，應適用行為時之法律，即適用修正前刑法第55條牽連犯之
    規定，從一重之罪處斷。
四、原審以被告乙○○事證明確，而予論科，固非無見。惟查本
    件被告乙○○所為，純係其本於告訴人武昌公司之店長之單
    獨行為（詳後述），原審誤認被告乙○○係與被告甲○○共
    犯之，顯有違誤。被告乙○○上訴意旨否認涉犯背信罪云云
    ，固非可採。惟原判決關於乙○○關於背信部分既有前述可
    議，即屬無可維持，應由本院將原判決關於乙○○背信及定
    執行刑部分均撤銷。審酌被告乙○○之素行尚可、被告乙○
    ○犯罪對告訴人所生損害甚鉅，犯後否認部分犯行，迄今尚
    未賠償告訴人武昌公司任何金錢，且其背信所得之利益有十
    幾萬元，對告訴人所生之損害非小，犯後否認犯行，態度難
    認良好，並審酌其犯罪動機、手段、智識程度、生活狀況等
    一切情狀，量處被告乙○○如主文第2項所示之刑，
    以示懲儆。
貳、被告甲○○部分：
一、公訴意旨另以：被告甲○○係東暉公司實際負責人，明知伊
    向被告乙○○購買之電器用品，為被告乙○○侵佔基於業務
    而持有之武昌公司貨品，竟基於概括之犯意，自93年10月間
    至94年4月間，以低於同行間調貨價格，持現金故買臺灣樂
    金電視（RP-42PX10）14台、三星牌電視（PL-42D4S）3台、
    國際牌電視（TC-32MTG）1台、國際牌電視（TC-27MTF）1台
    ，因認甲○○係犯刑法第349條第2項之故買贓物犯嫌。
二、按犯罪事實應依證據認定之，無證據不得認定其犯罪事實；
    不能證明被告犯罪者，應諭知無罪之判決，刑事訴訟法第15
    4條第2項、第301條第1項前段分別定有明文。而犯罪事實之
    認定，應憑真實之證據，倘證據是否真實尚欠明確，自難以
    擬制推測之方法，為其判斷之基礎；所謂認定犯罪事實之證
    據，係指足以認定被告確有犯罪行為之積極證據而言，該項
    證據自須適合於被告犯罪事實之認定，始得採為斷罪資料，
    最高法院著有53年臺上字第656號、29年上字第3105號判例
    可資參照。且刑事訴訟上證明之資料，無論其為直接或間接
    證據，均須達於通常一般之人均不致有所懷疑，而得確信其
    為真實之程度，始得據為有罪之認定，若其關於被告是否犯
    罪之證明未能達此程度，而有合理懷疑之存在，致使無從形
    成有罪之確信，根據「罪證有疑，利於被告」之證據法則，
    即不得遽為不利被告之認定，亦有最高法院76年度臺上字第
    4986號判例可資參照。復按，刑法第349條第2項之故買贓物
    罪，必也行為人於行為時係知贓而故為買入，始足當之，是
    以倘於買受時未悉此情，不論其日後有否得知，皆不與焉。
三、訊據被告甲○○就其自93年11月間起，陸續委託武昌公司忠
    孝店店長乙○○調取數位相機、攝影機、DVD影音播放機等
    電化商品，並以LG電漿電視42吋1台82000元、三星牌電漿電
    視42吋1台81000元、國際牌液晶電視32吋1台58500元之價格
    向乙○○調貨等情不諱，惟堅決否認故買贓物罪嫌，並辯稱
    ：伊未向乙○○調取國際牌電視（TC-27MTF）1台，關於其
    他部分，當時伊是因為需要該些商品而向乙○○詢價，乙○
    ○告知伊價格後，伊也向其他廠商詢價，伊有向乙○○確認
    是否可以該價格調貨，是乙○○稱可以後伊才調貨，伊也已
    經將調貨之款項給付給乙○○，又同行間調貨均是扣除獎金
    ，且乙○○除曾替忠孝店向其調貨，也曾經替武昌公司南京
    店、湯城店向其調貨，伊也都是扣除獎金，伊調取上揭電漿
    電視、液晶電視並無低於同行間之價格等語。
四、公訴人認被告涉有故買贓物犯嫌，無非以：(1)同案被告乙○
    ○之供述；(2)同案被告乙○○偽造之配送單14張、發票10張
    ；(3)證人乙○○、陳昌吉、劉彥成之陳述，以及(4)證人即告
    訴人許瑋娟之指述，為其主要論據。
五、經查：
（一）本案之關鍵厥為被告甲○○於行為時是否明知其所向被告
      乙○○所進之貨品係贓物而故為買入之，觀乎此，公訴人
      所舉上開證據，僅得資為被告確曾向乙○○買入上開商品
      之證明，於法要難該等證據適合於被告甲○○於進貨時明
      知該等貨品均係贓物之證明。
（二）本件被告甲○○向乙○○買入之貨品中，關於國際牌27吋
      液晶電視部分，純係以告訴人武昌公司代理人之指述及所
      提出之配送單為其論據，此外則無其他證據足資佐證，要
      難即以此認被告甲○○確有向乙○○調取該部液晶電視之
      事實。又關於其他貨品之部分，證人乙○○於偵查、原審
      審理中迭證稱：被告甲○○係4月底才知情等語（見偵查
      卷第65頁、原審卷第44頁反面、第46頁反面），是要難認
      被告甲○○向被告乙○○調貨時即明知系爭商品係贓物而
      仍故買之。此外，據被告亦證人乙○○於原審審理時證稱
      ：伊是侵占貨款而非貨物（見原審卷第48頁反面），則被
      告乙○○所侵占告訴人武昌公司之物既非系爭商品，則被
      告乙○○所售予東暉公司之系爭商品即無贓物之可言，則
      被告甲○○亦無成立故買贓物之行為之問題。
（三）又原審認被告甲○○係與乙○○共犯背信罪，並依法變更
      起訴法條，惟查，據證人即被告乙○○於原審審理時證稱
      ：被告甲○○並不知武昌公司規定禁止調貨給同行等語（
      見原審卷第58頁），又據證人許瑋娟於原審審理時證稱：
      武昌公司禁止賣貨給同行並無向同行宣布（見原審卷第56
      頁），復據證人姚宜人於原審審理時證稱：甲○○問伊LG
      電漿電視42吋在94年2月間之價格約多少，因伊作影音、
      音響生意，在外面談生意常會遇到一些廠商，伊會去詢問
      有關LG產品之價格，就伊所知LG電漿電視42吋在當時之進
      貨價格是86000元、87000元左右，除稅就扣百分之5，差
      不多82000元，伊就告知甲○○，甲○○要伊替他出一張
      證明，因伊公司的估價單要使用電腦，需要再開機，伊就
      以送貨單代替等語（見原審卷第61頁），並有送貨單一紙
      在卷可查（見原審卷第26頁）。是被告甲○○實際上雖並
      未向儷德有限公司調取LG電漿電視42吋，惟被告甲○○確
      有向同行詢價之事實，足見被告甲○○所為伊不知道武昌
      公司規定不可以賣貨給同行，且伊亦非用低於同行間之價
      格向乙○○調貨之所辯，至堪採信。
（四）綜上所述，武昌公司既未將禁止賣貨給同行及武昌公司分
      店店長無權將應歸該公司取得之獎金扣除而賣貨之規定對
      外宣布，則該規定核屬武昌公司之內部規定非被告甲○○
      所明知。原審雖認被告甲○○有共犯背信之犯行，然被告
      乙○○擅自調貨售予東暉公司，既非為被告甲○○所明知
      ，被告甲○○亦非以不相當之價格向被告乙○○購買系爭
      商品，要難認被告甲○○與乙○○有犯意之聯絡，而共犯
      背信罪，併此敘明。
六、此外復查無其他積極證據，足資證明被告甲○○有何故買贓
    物之犯行，是不能證明被告甲○○犯罪，爰應為其無罪之諭
    知。
七、原判決就卷內關於被告甲○○之各項證據，未詳予勾稽、審
    究，即遽為被告甲○○與被告乙○○共犯背信罪之認定，並
    予科刑，顯有未洽。被告甲○○上訴意旨否認犯罪，並據此
    指摘原判決不當，求予撤銷改判，為有理由，應由本院將原
    判決撤銷，另為被告甲○○無罪之諭知。
據上論斷，應依刑事訴訟法第369條第1項前段、第368條、第364
條、第301條第1項前段、第300條、第299條第1項前段，修正前
刑法第56條、第55條、第216條、第215條、第342條第1項、罰金
罰鍰提高標準條例第1條，判決如主文。
本案經檢察官李良忠到庭執行職務。
中    華    民    國    95    年    7    月    31    日
                  刑事第三庭審判長法  官  許國宏
                                  法  官  楊貴志
                                  法  官  林銓正
以上正本證明與原本無異。
不得上訴。
                                  書記官  陳玲憶
中    華    民    國    95    年    8     月    1     日
附表一：登載不實之配送單
┌──┬────┬────┬────┬────────┬────┬───┐
│編號│單上編號│填單日期│送貨日期│訂購人（收貨人）│統計金額│填單人│
├──┼────┼────┼────┼────────┼────┼───┤
│ １ │ 001569 │93/11/04│93      │    白先生      │   90000│乙○○│
├──┼────┼────┼────┼────────┼────┼───┤
│ ２ │ 001575 │93/11/05│93/11/05│賴姿萍（國泰世華│   11680│乙○○│
│    │        │        │        │復興分行）      │        │      │
├──┼────┼────┼────┼────────┼────┼───┤
│ ３ │ 001579 │93/11/05│93/11/06│     賴姿萍     │  366700│乙○○│
├──┼────┼────┼────┼────────┼────┼───┤
│ ４ │ 001620 │93/11/11│93/11/11│     賴小姐     │   92000│乙○○│
│    │        │        │        │（國泰世華銀行）│        │      │
├──┼────┼────┼────┼────────┼────┼───┤
│ ５ │ 001688 │93/11/23│93/11/  │    國泰世華    │   46200│忠孝店│
│    │        │        │        │     賴姿萍     │        │ 小姐 │
├──┼────┼────┼────┼────────┼────┼───┤
│ ６ │ 110785 │93/12/10│93/12/10│     賴小姐     │  346500│乙○○│
│    │        │        │        │  （國泰世華）  │        │      │
├──┼────┼────┼────┼────────┼────┼───┤
│ ７ │ 001803 │93/12/14│93/12/14│     賴小姐     │  377500│乙○○│
│    │        │        │        │  （國泰世華）  │        │      │
├──┼────┼────┼────┼────────┼────┼───┤
│ ８ │ 001805 │93/12/14│93/12/14│     賴小姐     │    5570│乙○○│
├──┼────┼────┼────┼────────┼────┼───┤
│ ９ │ 002042 │94/01/18│94/01/18│     賴姿萍     │  246000│忠孝店│
│    │        │        │        │  （國泰世華）  │        │ 小姐 │
├──┼────┼────┼────┼────────┼────┼───┤
│ １０ │ 002111 │94/01/24│94/01/24│     賴小姐     │   34000│乙○○│
│    │        │        │        │  （國泰世華）  │        │      │
├──┼────┼────┼────┼────────┼────┼───┤
│  │ 002252 │94/02/04│94/02/04│     羅小姐     │   59000│忠孝店│
│    │        │        │        │                │        │ 小姐 │
└──┴────┴────┴────┴────────┴────┴───┘
附表二：登載不實之發票
┌──┬─────┬───┬────┬────┬───┐
│編號│ 發票號碼 │日  期│買 受 人│發票金額│ 備註 │
│    │          │      │        │ （元） │      │
├──┼─────┼───┼────┼────┼───┤
│ １ │CW00000000│931106│00000000│        │      │
├──┼─────┼───┼────┼────┼───┤
│ ２ │CW00000000│931111│00000000│   92000│      │
├──┼─────┼───┼────┼────┼───┤
│ ３ │DV00000000│940118│00000000│  246000│已作廢│
├──┼─────┼───┼────┼────┼───┤
│ ４ │DV00000000│940124│        │   34000│      │
├──┼─────┼───┼────┼────┼───┤
│ ５ │DV00000000│940204│        │   59000│已作廢│
└──┴─────┴───┴────┴────┴───┘
附表三：
┌──┬───────┬────────────┬──┐
│編號│  日      期  │   商   品   名   稱    │數量│
├──┼───────┼────────────┼──┤
│ １ │ 94年1月27日  │三 星 42 吋 電 漿 電 視 │ 1台│
├──┼───────┼────────────┼──┤
│ ２ │ 94年1月28日  │樂金（LG）42吋電漿電視  │ 2台│
├──┼───────┼────────────┼──┤
│ ３ │ 94年2月23日  │樂金（LG）42吋電漿電視  │10台│
├──┼───────┼────────────┼──┤
│ ４ │ 94年3月2日   │三 星 42 吋 電 漿 電 視 │ 1台│
├──┼───────┼────────────┼──┤
│ ５ │ 94年3月14日  │國際牌 32吋 液 晶 電 視 │ 1台│
├──┼───────┼────────────┼──┤
│ 6. │ 94年3月31日  │樂金（LG）42吋電漿電視  │ 1台│
├──┼───────┼────────────┼──┤
│ ７ │ 94年4月4日   │三 星 42 吋 電 漿 電 視 │ 1台│
└──┴───────┴────────────┴──┘
附表四：登載不實之配送單
┌──┬────┬────┬────┬────────┬────┬───┐
│編號│單上編號│填單日期│送貨日期│訂購人（收貨人）│統計金額│填單人│
├──┼────┼────┼────┼────────┼────┼───┤
│ １ │ 002302 │94/02/06│94/02/06│     余先生     │  132000│乙○○│
├──┼────┼────┼────┼────────┼────┼───┤
│ ２ │ 002317 │94/02/08│94/02/20│     李先生     │   95000│乙○○│
├──┼────┼────┼────┼────────┼────┼───┤
│ ３ │ 002409 │94/02/21│94/02/21│                │   65000│乙○○│
├──┼────┼────┼────┼────────┼────┼───┤
│ ４ │ 002693 │94/04/07│94      │     姚宜人     │   90000│乙○○│
└──┴────┴────┴────┴────────┴────┴───┘
附表五：登載不實之發票
┌─────┬───┬────┬────┬───┐
│ 發票號碼 │日  期│買 受 人│發票金額│ 備註 │
│          │      │        │ （元） │      │
├─────┼───┼────┼────┼───┤
│DV00000000│940206│        │  132000│已作廢│
└─────┴───┴────┴────┴───┘
附錄：本案論罪科刑法條全文
中華民國刑法第342條第1項
（背信罪）
為他人處理事務，意圖為自己或第三人不法之利益，或損害本人
之利益，而為違背其任務之行為，致生損害於本人之財產或其他
利益者，處5年以下有期徒刑、拘役或科或併科1千元以下罰金。


司法院資訊處製作；財團法人民間司法改革基金會備份。
